臺灣臺北地方法院小額民事判決
110年度北小字第3514號
原      告  新光產物保險股份有限公司

法定代理人  吳昕紘  
訴訟代理人  李彥明  
            陳鵬宇  
被      告  葉仲豪  

上列當事人間請求損害賠償事件，本院於民國一百一十年十一月
三日言詞辯論終結，判決如下︰
    主    文
被告應給付原告新臺幣貳萬捌仟伍佰零柒元，及自民國一百一十
年九月十五日起至清償日止，按年息百分之五計算之利息。
原告其餘之訴駁回。
訴訟費用新臺幣壹仟元由被告負擔百分之五十四，餘由原告負擔
。
本判決第一項得假執行。
    事    實
甲、原告方面：
一、聲明：被告應給付原告新臺幣（下同）五萬二千四百八十七
    元，及自起訴狀繕本送達之翌日（即民國一百一十年九月十
    五日）起至清償日止，按年息百分之五計算之利息。
二、陳述略稱：
  ㈠緣原告承保被保險人即訴外人卞慧敏所有車號000-0000號自
    小客車（下稱系爭汽車）之車輛損失險，於一百零九年二月
    二十二日十五時四十分許，行經臺北市中正區市○○道○段○○○
    號處，詎料由被告駕駛ABB-3159號自小客車，因涉嫌未保持
    安全距離撞及系爭汽車，致其受有損害，案經臺北市政府警
    察局中山分局交通分隊處理在案。
　㈡原告給付系爭汽車維修費用合計五萬二千四百八十七元（含
    工資四千八百三十元、塗裝一萬二千一百四十七元、零件三
    萬五千五百一十元），原告依保險法第五十三條取得對被告
    之代位請求權，爰依侵權行為法律關係提起本件訴訟。對臺
    北市政府警察局交通警察大隊覆函資料沒有意見。　
三、證據：提出系爭汽車車險保險資料一件、訴外人林三川身分
    證件及駕駛執照影本各一件、訴外人卞慧敏行車執照影本一
    件、系爭汽車車損照片影本一件、道路交通事故當事人登記
    聯單影本一件、道路交通事故現場圖影本一件、估價單影本
    一件及收據影本一件為證。
乙、被告方面：被告未於言詞辯論期日到場，亦未提出書狀作何
    聲明或陳述。
丙、本院依職權向臺北市政府警察局交通警察大隊函調本件肇事
    相關資料。
    理    由
一、程序方面：
  ㈠按民事訴訟法第十五條第一項規定：「因侵權行為涉訟者，
    得由行為地之法院管轄。」，本件車禍發生於臺北市中正區
    市○○道○段○○○號處，屬本院轄區，故本院具有管轄權，合先
    敘明。
  ㈡本件被告經合法通知未於言詞辯論期日到場，核無民事訴訟 
    法第三百八十六條所列各款情形，應依職權由原告一造辯論
     而為判決。
二、原告主張之事實，已據其提出系爭汽車車險保險資料一件、
    訴外人林三川身分證件及駕駛執照影本各一件、訴外人卞慧
    敏行車執照影本一件、系爭汽車車損照片影本一件、道路交
    通事故當事人登記聯單影本一件、道路交通事故現場圖影本
    一件、估價單影本一件及收據影本一件為證，經核對相關證
    物原本無訛，復有臺北市政府警察局交通警察大隊北市警交
    大事字第1103027138號函及所附道路交通事故現場圖、A3類
    道路交通事故調查紀錄表、道路交通事故當事人登記聯單及
    道路交通事故照片黏貼紀錄表（共三頁）在卷可稽，被告未
    到庭爭執，亦未提出書狀作何聲明或陳述，堪認原告主張為
    真實。
三、按因故意或過失，不法侵害他人之權利者，負損害賠償責任
    。汽車、機車或其他非依軌道行駛之動力車輛，在使用中加
    損害於他人者，駕駛人應賠償因此所生之損害。負損害賠償
    責任者，除法律另有規定或契約另有訂定外，應回復他方損
    害發生前之原狀。第一項情形，債權人得請求支付回復原狀
    所必要之費用，以代回復原狀。民法第一百八十四條第一項
    、第一百九十一條之二、第二百十三條第一項、第三項分別
    定有明文。次按不法毀損他人之物者，被害人得請求賠償其
    物因毀損所減少之價額，民法第一百九十六條定有明文。所
    謂因物被毀損所減少之價額，得以修復費用為估定標準，但
    以必要者為限。若被害人能證明其物因毀損或減少之價額，
    超過必要之修復費用時，就其差額，仍得請求賠償（最高法
    院七十七年度第九次民事庭會議決議參照）。故被害人得以
    修理費用作為其物因毀損所減少價額之計算依據，但其中以
    新品更換舊品，且因此提高該物整體價值者，該更換之新品
    即非屬損害發生前物之原狀，則該更換新品所支出之費用，
    應予計算其折舊。　
四、經查，本件被告因駕駛車輛不慎造成系爭汽車受有損害，依
    前開民法第一百九十一條之二本文規定，即應賠償其因此所
    生之損害即因回復原狀所必要之修理費用，惟系爭汽車雖以
    五萬二千四百八十七元修復，考量該估價單其中三萬五千五
    百一十元部分之品名為「零件」，而關於更新零件部分之請
    求，應以扣除按汽車使用年限計算折舊後之費用為限。依行
    政院公佈之固定資產耐用年數表及固定資產折舊率表所示，
    自用小客車折舊年限為五年，依定律遞減折舊率為千分之三
    百六十九，並以一年為計算單位，其使用期間未滿一年者，
    按實際使用使用之數相當於全年之比例計算之，不滿一月者
    ，以一月計算之，而本件系爭汽車於一百零六年八月出廠，
    至一百零九年二月二十二日本件事故發生時之使用年數為二
    年六個月，系爭汽車修復費用其中零件三萬五千五百一十元
    部分，扣除如附表所示折舊金額後為一萬一千五百三十元，
    加上工資四千八百三十元、塗裝一萬二千一百四十七元，屬
    必要修理費用，故原告得請求被告給付之系爭汽車修理費用
    為二萬八千五百零七元（計算式：11,530＋4,830＋12,147＝28
    ,507）。　　　　　
五、綜上所述，原告本於保險法第五十三條第一項及民法侵權行
    為法律關係，請求被告給付五萬二千四百八十七元，及自起
    訴狀繕本送達翌日（即一百一十年九月十五日）起至清償日
    止，按年息百分之五計算之利息，其請求於主文第一項之範
    圍內為有理由，應予准許。超過主文第一項範圍之請求，則
    屬無據，應予駁回。
六、本件係小額程序所為被告一部敗訴之判決，依民事訴訟法第
    四百三十六條之二十規定，被告敗訴部分應依職權宣告假執
    行。
七、本件訴訟費用額，依後附計算書確定如主文所示金額。
八、據上論結，原告之訴為一部有理由，一部無理由，並依民事
    訴訟法第四百三十六條之二十三、第四百三十三條之三、第
    七十九條，判決如主文。
中　　華　　民　　國　　110 　年　　11　　月　　25　　日
　　　　　　　　　　          臺北簡易庭   
　　　　　　　　　　          法      官  文衍正
以上正本係照原本作成。
如對本判決不服，須於判決送達後二十日內向本庭（臺北市○○○
路○段○○○○○巷○號）提出上訴狀。（須按他造當事人之人數附繕
本）。如委任律師提起上訴者，應一併繳納上訴審裁判費。
中　　華　　民　　國　　110 　年　　11　　月　　25　　日
  　　　　　　　　　　　　　　書  記  官  高秋芬
訴訟費用計算書：
項        目             金  額（新臺幣）        備  註
第一審裁判費　　           1,000元
合　　　　計　　     　    1,000元 

附錄：
一、民事訴訟法第四百三十六條之二十四第二項：
    對於小額程序之第一審裁判上訴或抗告，非以其違背法令為
    理由，不得為之。
二、民事訴訟法第四百三十六條之二十五：
    上訴狀內應記載上訴理由，表明下列各款事項：
    (一)原判決所違背之法令及其具體內容。
    (二)依訴訟資料可認為原判決有違背法令之具體事實。 
　　　　
附表：
年次 折         舊         額  折  舊  後  餘  額   金  額   計    算    方    式 金  額   計  算  方  式 1 13,103 35,510×0.369=13,103 22,407 35,510-13,103=22,407 2  8,268 22,407×0.369=8,268 14,139 22,407-8,268=14,139 3  2,609 14,139×0.369×(6/12)=2,609 11,530 14,139-2,609=11,530 註：元以下四捨五入。